臺灣嘉義地方法院民事判決
111年度嘉簡字第375號
原      告  張家源  
被      告  蘇慧文  
            葉晉成  
上列當事人間請求侵權行為損害賠償事件，本院於民國111年6月
21日言詞辯論終結，判決如下：
    主      文
被告應連帶給付原告新臺幣200,000元，及被告蘇慧文自民國111
年5月16日起、被告葉晉成自民國111年5月21日起，均至清償日
止，按週年利率百分之5計算之利息。
原告其餘之訴駁回。
訴訟費用由被告連帶負擔百分之67，餘由原告負擔。
本判決原告勝訴部分得假執行。
    事實及理由
一、原告主張：原告與被告蘇慧文於民國110年12月16日結婚，
    於111年6月7日離婚，被告蘇慧文於111年1月份認識且同居
    第三者即被告葉晉成，被告2人侵害原告配偶權，爰依侵權
    行為之法律關係，訴請被告連帶賠償新臺幣（下同）30萬元
    等語。並聲明：㈠被告應連帶賠償原告30萬元，及自起訴狀
    繕本送達翌日起至清償日止，按週年利率5%計算之利息。㈡
    前項判決，請准供擔保宣告假執行。
二、被告蘇慧文則以：我於一月份認識葉晉成，是因為原告打我
    ，我才出去，我於二月底出去時，就與葉晉成同居，我有跟
    葉晉成說我已經離婚了，那時我有跟原告說要離婚，原告不
    同意，是到四月底葉晉成才知道我還沒有與原告離婚等語。
    並聲明：原告之訴駁回。
三、被告葉晉成則以：我與蘇慧文同居那段時間，我並不知道蘇
    慧文與原告間有婚姻關係，我是四月中旬才知道蘇慧文還沒
    有離婚，而於四月底我與蘇慧文分手，因為他們說和好了，
    我就沒有在插手了，原告於五月份跟我說他願意跟我和解，
    也祝我幸福，同意我與蘇慧文在一起，但我早於四月底就與
    蘇慧文分手了等語。並聲明：原告之訴駁回。
四、得心證之理由：
  ㈠本件原告主張其與被告蘇慧文於110年12月16日結婚，於111
    年6月7日離婚等情，有戶籍資料在卷可稽，並為被告所不爭
    執，自堪信為真實。原告另主張被告葉晉成明知被告蘇慧文
    為有配偶之人，仍與被告蘇慧文同居，被告2人已侵害其基
    於配偶關係之身分法益而情節重大等情，則為被告所否認，
    並以前詞置辯。經查：
　⒈按因故意或過失，不法侵害他人之權利者，負損害賠償責任
    ；按數人共同不法侵害他人之權利者，連帶負損害賠償責任
    ；不法侵害他人之身體、健康、名譽、自由、信用、隱私、
    貞操，或不法侵害其他人格法益而情節重大者，被害人雖非
    財產上之損害，亦得請求賠償相當之金額；前開規定，於不
    法侵害他人基於父、母、子、女或配偶關係之身份法益而情
    節重大者，準用之，民法第184條第1項前段、第185條、第1
    95條第1項、第3項分別定有明文。又婚姻係以夫妻之共同生
    活為其目的，配偶應互相協力保持其共同生活之圓滿安全及
    幸福，而夫妻互守誠實，係為確保其共同生活之圓滿安全及
    幸福之必要條件，故應解為配偶因婚姻契約而互負誠實之義
    務，配偶之一方行為不誠實，破壞共同生活之圓滿安全及幸
    福者，即為違反因婚姻契約之義務而侵害他方之權利，則該
    配偶及第三人即為侵害配偶身分法益之共同侵權行為人。是
    侵害配偶權之行為，並不以通姦行為為限，倘夫妻任一方與
    他人間存有逾越結交普通朋友等一般社交行為之不正常往來
    ，其行為已逾社會一般通念所能容忍之範圍，已達破壞婚姻
    共同生活之圓滿安全及幸福之程度，即足當之。
　⒉經查，被告2人均自承自111年2月至4月間同居，依原告所提
    被告蘇慧文社交平台所刊登被告2人親密合照，及被告2人對
    話紀錄所示表達愛意之言語，堪認被告2人確有男女交往之
    情。被告雖辯稱2人同居期間，被告葉晉成並不知悉被告蘇
    慧文與原告之婚姻關係尚存續等語，惟查，證人即原告之母
    蘇美雲於本院審理時證稱：我在111年2月18日才知道葉晉成
    這個人，葉晉成帶朋友到我店裡說要找我兒子，說要給我砸
    店，當時我兒子在外工作不在，因為我兒子與蘇慧文常常吵
    架，而葉晉成要幫蘇慧文出頭，我說他們二人是夫妻關係，
    即使常常吵架，與你無關，葉晉成跟我說蘇慧文是我女朋友
    ，我問蘇慧文是你的女朋友，你確定嗎？葉晉成說我有確定
    ，我跟葉晉成說他們二人是有夫妻關係，葉晉成就不講話，
    葉晉成的朋友向我咆哮，當我說要打電話叫警察來，他們才
    離開，當時我沒有錄音，但我有影片作證，我跟葉晉成講說
    蘇慧文與原告還有夫妻關係，他們還繼續同居及親密動作，
    而我親朋好友看到蘇慧文在網路發親密照片後，才會打電話
    詢問我，被告二人都時常在網路上曬恩愛的照片，讓我方在
    親戚朋友面前面子掛不住，也讓我與我兒子心情都很差等語
    ，並有證人蘇美雲店內錄影監視器畫面在卷可稽，而衡諸證
    人蘇美雲與被告葉晉成原素不相識，蘇美雲雖為原告之母，
    但應無為迴護原告而甘冒觸犯刑事偽證罪責之風險而故意設
    詞誣陷被告，其證詞核亦與監視器錄影畫面容相符，足見證
    人蘇美雲上開證述應屬事實，衡情被告葉晉成於111年2月18
    日經證人蘇美雲告知後，對被告蘇慧文有配偶乙情當有所瞭
    解，是被告葉晉成與被告蘇慧文同居期間，應已知悉被告蘇
    慧文婚姻關係尚存續，堪以認定。
　⒊被告葉晉成另抗辯：原告於五月份跟我說他願意跟我和解，
    也祝我幸福，同意我與蘇慧文在一起等語，已為原告所否認
    ，並稱：我沒有同意被告2人於今年2月至5月間在一起，五
    月份後我就有同意他們2人在一起等語，依被告葉晉成所提
    出其與原告間對話紀錄，亦未見原告有與被告葉晉成達成和
    解或表明不再追究其責任等情，被告葉晉成既未能提出證據
    證明原告確有具體表示已不再追究其侵害配偶權行為民事責
    任之意思，是其上開抗辯，難認可採。
　⒋綜合上開事證，被告葉晉成於111年2月18日已知悉被告蘇慧
    文為有配偶之人，仍同居生活至同年4月底，被告2人所為自
    屬破壞原告家庭婚姻生活之圓滿幸福，且達破壞婚姻制度下
    共同生活之信賴基礎之程度，共同侵害原告基於夫妻共同生
    活權益，亦侵害原告基於配偶關係之身分法益，且情節重大
    ，使受有精神上之痛苦，則原告依侵權行為之法律關係，請
    求被告連帶賠償非財產上之損害，即屬有據。
　⒌按被害人受有非財產上損害，請求加害人賠償相當金額之慰
    撫金時，法院對於慰撫金之量定，應斟酌實際加害情形、所
    造成之影響、被害人痛苦之程度、兩造之身份地位、經濟情
    形及其他一切狀況為之。本院參酌財產所得調件明細表所示
    兩造之財產狀況，並衡量兩造之學歷、身分地位、經濟能力
    、家庭狀況，並審酌本件被告侵權行為之情節及對原告婚姻
    、生活影響程度等一切情狀，認原告所請求之精神慰撫金在
    20萬元之範圍內為適當，逾此範圍則屬無據，不應准許。
　㈡綜上所述，原告依侵權行為之法律關係，請求被告連帶給付2
    0萬元，及自起訴狀繕本送達翌日即被告蘇慧文自111年5月1
    6日起、被告葉晉成自111年5月21日起，均至清償日止，按
    週年利率5%計算之利息，為有理由，應予准許。其逾此範圍
    之請求，則無理由，應予駁回。
五、本件事證已臻明確，兩造其餘攻擊防禦方法，核與判決結果
    不生影響，爰不逐一論述。
六、本判決原告勝訴部分，係依民事訴訟法第427條訴訟適用簡
    易程序為被告敗訴之判決，依同法第389條第1項第3款規定
    ，應依職權宣告假執行。原告雖陳明願供擔保請准宣告假執
    行，不過係促使本院發動職權為假執行之宣告，本院就原告
    此部分聲請無庸為准駁之諭知。　
七、依民事訴訟法第79條、第85條第2項規定，本件訴訟費用依
    勝敗比例，應由被告連帶負擔百分之67，餘由原告負擔。
中　　華　　民　　國　　111 　年　　7 　　月　　5 　　日
                  臺灣嘉義地方法院嘉義簡易庭
                                  法　官　孫偲綺
以上正本係照原本作成。
如對本判決上訴，須於判決送達後20日內向本庭（嘉義市文化路
308之1號）提出上訴狀（均須按他造當事人之人數附繕本）。如
委任律師提起上訴者，應一併繳納上訴審裁判費。
中　　華　　民　　國　　111 　年　　7 　　月　　5 　　日
                                  書記官  李珈慧